Inventaris van het archief van het Nederlandse Gezantschap in Italie, 1911-1940
Nationaal Archief, Den Haag
- Eerste deel, a.
  - Stukken van bijzondere aard, II.
    - IIB. Taak
      - Verkeer, vervoer, verbindingen, 5.
        - Verbindingen: post, telefoon, telegraaf, 5.4
          - Circulaires van het Italiaanse ministerie van Buitenlandse Zaken over strengere reglementering van het post-, telegraaf- en telefoonverkeer tussen vertegenwoordigers van vreemde mogendheden, 1914.; 606; 2 stukken
          - Briefwisseling met de consul-generaal te Genua betreffende postverzending in verband met de aanhouding van Nederlandse schepen door de Franse marine, 1914.; 607; 3 stukken
          - Stukken betreffende Italiaanse wettelijke voorschriften inzake post en telegraaf, 1916.; 608; 1 stuk
          - Stukken betreffende de bij de scheepsramp met de "Italia" verloren gegane correspondentie, die bestemd was voor het gezantschap te Athene, 1917.; 609; 1 omslag
          - Stukken over de houding van de Italiaanse regering ten aanzien van de Telegraaf-en Telefoonconferentie te Washington, 1920.; 610; 1 omslag
          - Stukken betreffende het verzoek van het ministerie het Italiaans-Nederlands-Indische telefoonverkeer te stimuleren door middel van publicaties, 1931-1938.; 611; 1 omslag
      - Economie, migratie, arbeid, 6.
        - Economie, 6.1
          - Handelsaangelegenheden, 6.1.1.
            - Algemeen, 6.1.1.0
              Zie voor de bescherming van personen en maatschappijen in het buitenland inv. nr 42.
              Zie voor de Italiaanse handelspolitiek in 1919 inv. nr 742.
              - Ingekomen rapporten en jaarverslagen van een aantal consuls, 1914-1940.; 612; 1 pak
                Het betreft de volgende posten: Barletta (1919), Bengasi (1939), Brindisi 1919, Castellamare di Stabia (1919), Civitavecchia (1919), Genua (1915, 1919, 1920), Livorno (1920), Napels (1912-1915, 1919-1920), Palermo (1915, 1920), Tarente (1940), Turijn (1917-1918, 1936).
              - Stukken betreffende voorlichting van het ministerie inzake de moeilijkheden welke door de neutrale handel en scheepvaart worden ondervonden van de kant van de belligerenten, 1914-1915.; 613; 1 omslag
              - Stukken betreffende de verstrekking van inlichtingen aan het ministerie inzake de Italiaanse contrabandelijsten, 1915.; 614; 1 omslag
              - Stukken betreffende voorlichting van het ministerie over ontstaansgeschiedenis, werking en doel van de N.O.T. (Nederlandsche Overzee Trust Maatschappij), 1915.; 615; 1 omslag
              - Stukken betreffende verzoeken van consulaire ambtenaren om mededelingen naar Den Haag die zijn bedoeld om te worden opgenomen in de uitgave "Handelsberichten", 1916.; 616; 1 omslag
              - Stukken betreffende de handelsbetrekkingen tussen Italië en de Centrale Rijken, met bijlagen, 1916, 1919.; 617-618; 5 stukken
                - Ingekomen brief van de consul-generaal te Rome betreffende Italiaanse dekreten, waarin handels- en financieel verkeer met de Oostenrijks-Hongaarse monarchie en Duitsland wordt verboden; met bijlagen; 1916., 617; 4 stukken
                - Minuut van uitgaande brief aan het ministerie inzake de hervatting van de handelsbetrekkingen tussen Italië en de Centrale Rijken, 1919., 618; 1 stuk
              - Ingekomen brief van de consul te Napels en minuut uitgaande brief aan het ministerie inzake moeilijkheden op het gebied van handelsverkeer en scheepvaartverbindingen in Zuid-Italië kort na de wapenstilstand, 1918.; 619; 2 stukken
              - Ingekomen brief van het ministerie met voorlichtingsmateriaal inzake besluiten op economisch gebied, genomen door de geassocieerde (geallieerde) regeringen (Frankrijk, Groot-Brittannië, Verenigde Staten en Italië), met bijlagen, 1918-1919.; 620; 3 stukken
              - Stukken betreffende instructies van het ministerie op het gebied van economische berichtgeving, 1919.; 621; 4 stukken
              - Stukken betreffende de oprichting van het Italiaanse Instituut voor Internationale Handel, 1919.; 622; 3 stukken
              - Correspondentie met een particulier, mejuffrouw de Swart te Rome, waarin wordt meegedeeld, dat het gezantschap sinds de wapenstilstand geen handelsbemiddeling meer verleent, maar wel handelsinlichtingen verstrekt, 1919.; 623; 1 omslag
              - Minuut van uitgaande brief aan het ministerie inzake het protest van de gezant tegen een Italiaanse publicatie, waarin beweerd wordt dat Duitse produkten in Nederland overheersen, 1920.; 624; 1 stuk
              - Stukken betreffende een verzoek van het ministerie een beoordeling te willen geven van een verslag over de economische toestand van Italië van de Credito Italiano te Milaan, welke bank tot doel heeft nieuwe handelsrelaties aan te knopen, 1920; 625; 4 stukken
              - Stukken inzake handelsverkeer tussen Italië, Nederland en Nederlands-Indië, 1937-1939.; 626-628; 3 omslagen
                - Stukken inzake de opstelling van lijsten van artikelen die in aanmerking komen voor uitwisseling tussen Italië, Nederland en Nederlands-Indië, 1920., 626; 1 omslag
                - Stukken betreffende verzoeken om inlichtingen inzake het handelsverkeer tussen Italië en Nederlands-Indië, 1937., 627; 1 omslag
                - Stukken betreffende de regeling van de moeilijkheden tussen de Nederlandse en Italiaanse regering wegens het in te stellen invoerverbod voor Nederlands-Indische sisal in Italië, hetgeen Italië baseert op een vermeende onevenwichtigheid in de handelsbalans, 1938-1939., 628; 1 omslag
              - Stukken betreffende procedurele zaken bij economische onderhandelingen en berichtgeving, waarbij de Nederlandse ministeries van Economische en Buitenlandse Zaken betrokken zijn, 1923-1940.; 629-632; 4 omslagen
                - Stukken betreffende instructies inzake economische voorlichting en handelspolitieke onderhandelingen, 1923-1940., 629-631; 3 omslagen
                - Stukken betreffende de instructie inzake het verlenen van handelsvoorlichting door de diplomatieke en consulaire ambtenaren in verband met de brochure "Handelsvoorlichting" van de Nederlandse Maatschappij voor Nijverheid en Handel, 1923-1940., 629; 1 omslag
                - Stukken betreffende instructies inzake rechtstreekse correspondentie op het gebied van economische berichtgeving tussen gezantschap en consulaire dienst enerzijds en het ministerie van Economische Zaken en Arbied anderzijds; tevens instructies inzake het voeren van handelspolitieke onderhandelingen en besprekingen, 1932-1940., 630; 1 omslag
                - Stukken betreffende een instructie inzake economische voorlichting, 1938-1939., 631; 1 omslag
                - Correspondentie tussen jhr. mr. A.C.D. de Graeff en mr. J.A.N. Patijn betreffende de grieven van de gezant over de geringe bereidheid van het ministerie van Economische Zaken in Den Haag om de gezant bij-economische onderhandelingen te betrekken en hem in te lichten, 1935., 632; 1 omslag
              - Stukken betreffende de financiële en economische toestand in Italië, 1935-1940.; 633; 1 omslag
              - Stukken betreffende berichten inzake de economische betrekkingen tussen Italië enerzijds en Albanië, Bulgarije, Denemarken, Griekenland en het Verenigd Koninkrijk anderzijds, 1935-1940.; 634; 1 omslag
              - Stukken betreffende de door het gezantschap gedane stappen ter bevordering van Nederlandse deelneming aan de Wereldtentoonstelling te Rome in 1942, 1938-1940.; 635; 1 omslag
              - Stukken betreffende de instructie aan het gezantschap zich te conformeren aan de Britse blokkademaatregelen tegen Duitsland, 1940.; 636; 4 stukken
              - Overeenkomsten en douaneregiems, 6.1.1.0.1
                - Stukken met betrekking tot de opzegging door Italië van de Brusselse suikerconventie, 1912-1920.; 637; 4 stukken
                - Stukken betreffende de toezending van gegevens aan het ministerie door het gezantschap inzake de herziening van het Italiaanse douanestelsel, met het oog op de hernieuwing van de handelsverdragen met Centraal-europese mogendheden in 1917, 1913.; 638; 5 stukken
                - Minuut van uitgaande brief aan het ministerie inzake de toezending van een publikatie in de Gazzetta Ufficiale betreffende handelsovereenkomsten tussen Italië, Brazilië en Zwitserland, 1915.; 639; 1 stuk
                - Stukken betreffende een Italiaans regeringsvoorstel om de handelsverdragen met het buitenland met een jaar te verlengen, 1917.; 640; 5 stukken
                - Stukken betreffende de door het ministerie aan de Italiaanse regering gevraagde mening .over een door de Verenigde Staten toegepaste ongebruikelijke methode bij het wijzigen van verdragen, naar aanleiding van een door dat land met Nederland gesloten handels- en consulair verdrag, 1917.; 641; 4 stukken
                - Stukken betreffende Italiaanse westelijke voorschriften inzake een nieuw invoerrégime in Italië, 1919.; 642; 1 omslag
                - Stukken betreffende handelsbesprekingen tussen Nederland en Albanië, 1930-1935.; 643-644; 2 omslagen
                - Stukken betreffende besprekingen tussen Nederland en Albanië over een te sluiten handelsverdrag, vanaf 1932 hoofdzakelijk betreffende pogingen om tot een regeling te komen inzake invoerrechten op Nederlands bier en spiritualiën in Albanië, 1930-1935., 643; 1 omslag
                - Briefwisseling met het ministerie over een eventuele accreditering te Tirana van de gezant te Rome, 1933., 644; 2 stukken
                - Stukken betreffende Italiaanse in- en uitvoerrégimes, met bijlagen, 1935-1940.; 645-650; 6 omslagen
                - Stukken betreffende Italiaanse bepalingen van na de wapenstilstand, waarbij een begin gemaakt wordt met een liberaler uitvoerrégime onder andere ten aanzien van goederen die bestemd zijn voor Nederland, 1918-1919., 645; 1 omslag
                - Stukken betreffende de ingediende bezwaren en verzoeken om inlichtingen van de kant van Nederlandse exportfirma's en de Nederlandseregering inzake het Italiaanse regiem van invoervergunningen en contingenteringen sinds de inwerkingtreding van het decreet van 19 februari 1935 en opeenvolgende wijzigingen, in welke periode tot juli met Nederland tijdelijke regelingen werden getroffen, februari-juli 1935., 646-647; 2 omslagen
                - Februari-maart 1935., 646; 1 omslag
                - April-juli 1935., 647; 1 omslag
                Zie ook het Handelsverdrag van 29 juli 1935.
                - Stukken betreffende het verstrekken van inlichtingen aan ministerie van Handel inzake het Italiaans regiem van invoer en het particulier compensatieverkeer, sinds dit werd ingesteld bij ministerieel besluit van 25 juni 1935; 1935., 648; 1 omslag
                - Minuten van uitgaande brieven aan het ministerie inzake toezending van publikaties betreffende het Italiaanse regiem van in- en uitvoer sinds de inwerkingtreding van het Koninklijk Westbesluit van 3 november 1935, gewijzigd bij circulaire van de minister van Financiën, ingaande 18 november 1935, waarin onderscheid gemaakt wordt tussen sanctielanden (o.a. Nederland) en niet-sanctielanden; met bijlagen; 1935-1936., 649; 1 omslag
                - Minuten van uitgaande brieven aan de ministeries van Buitenlandse en Economische Zaken te Den Haag betreffende de toezending van berichten van wijzigingen van het invoerregiem in Italië; met bijlagen; 1937-1940., 650; 1 omslag
                - Stukken betreffende economische overeenkomsten tussen Italië en Nederland, met bijlagen, 1935-1939.; 651-660; 8 omslagen en 4 stukken
                - Correspondentie met het ministerie inzake de geheimhoudingsregels, welke de Nederlands-Italiaanse overeenkomst ten aanzien van contingenteringen oplegt, 1935., 651; 2 stukken
                - Stukken betreffende de tussen Nederland en Italië gesloten aanvullende handelsovereenkomst en de overeenkomst tot regeling van de betalingen in het wederzijdse handelsverkeer, beide getekend op 29 juli 1935 te Rome, ter toevoeging aan het handelsakkoord van 1 maart 1934; met bijlagen; 1935-1936., 652-655; 3 omslagen en 2 stukken
                - Stukken betreffende onderhandelingen en totstandkoming, 1935., 652; 1 omslag
                - Ingekomen brief van het ministerie betreffende toezending van de door het Nederlands Clearing Instituut opgestelde leidraad "Clearing Nederland-Italië. Clearingovereenkomst in werking getreden 1 augustus 1935." met bijlage; 1935., 653; 2 stukken
                - Stukken betreffende de toepassing door Italië van de handels- en clearingverdragen van 29 juli 1935; januari-juni 1936., 654-655; 2 omslagen
                - Klachten van ministerie, bedrijfsleven en handel over de Italiaanse wijze van toepassen van de verdragsbepalingen, januari-maart 1936., 654; 1 omslag
                - De door beide regeringen ingevoerde nadere onderhandelingen tot regeling van het handelsverkeer, april-juni 1936., 655; 1 omslag
                - Stukken betreffende de voorlopige handelsovereenkomst en de clearing-overeenkomst tussen Nederland en Italië, gesloten te Rome op 5 januari 1937, juli 1936-januari 1938., 656-657; 2 omslagen
                - Stukken betreffende onderhandelingen en totstandkoming, juli 1936-5 januari 1937., 656; 1 omslag
                Openbaarheid beperkt tot 1 januari 2103
                - Stukken betreffende de toepassing van de tot 31 december 1937 verlengde overeenkomsten van 5 januari 1937; 6 januari 1937-januari 1938., 657; 1 omslag
                - Stukken betreffende de handels- en betalingsovereenkomsten tussen Nederland en Italië, getekend te Rome op 31 december 1937; oktober 1937-1939., 658-659; 2 omslagen
                - Onderhandelingen en totstandkoming, oktober 1937-januari 1938., 658; 1 omslag
                - Verlenging met herziening voor het jaar 1939; 1939., 659; 1 omslag
                - Stukken betreffende een industrieel akkoord, gesloten tussen de Nederlandse en Italiaanse kunstzijde-industrieën op 22 juli 1939 te Den Haag, bevestigd door de regeringen van beide landen in een notawisseling, betreffende een prijsregeling voor Italiaanse kunstzijden weefsels op de Nederlandse markt; 1939., 660; 1 omslag
              - Jaarbeurzen, Kamers van Koophandel en commissies voor handel en industrie, 6.1.1.0.2
                Zie voor de Kaascommissie inv. nr. 703.
                - Stukken betreffende Musei Commerciali, 1911-1912, 1918-1919.; 661-662; 1 omslag en 5 stukken
                - Correspondentie met het ministerie en het consulaat te Milaan inzake inlichtingen over het Museo Commerciale, een afdeling van de Camera di Commercio (Kamer van Koophandel) aldaar, 1911-1912., 661; 5 stukken
                - Stukken betreffende informatie over de Musei Commerciali te Milaan en Napels, instellingen ter bevordering van de buitenlandse handel van Italië, 1918-1919., 662; 1 omslag
                - Stukken betreffende een voorstel van de consul te Milaan tot oprichting van een handelsagentschap te Milaan voor de duur van de oorlog, ten einde de door vele in- en uitvoerverboden gehinderde handelsbetrekkingen tussen Nederland en Italië te bevorderen, 1915-1916.; 663
                - Correspondentie met de consul te Turijn, G.A. den Arend, over toestemming voor publikatie van de door hem geschreven brochure over Nederland ter bevordering van de handel met Italië, waarin verder o.a. gepleit wordt voor de oprichting van een Comitato Italo-Olandese, 1916.; 664; 1 omslag
                - Ingekomen en minuut van uitgaande brief van de consul-generaal te Genua inzake een voorstel tot oprichting van een permanente monsterkamer en een informatiebureau ter bevordering van de Nederlands-Italiaanse handel, 1916.; 665; 2 stukken
                - Stukken betreffende voorstellen tot uitbreiding van de Nederlandse Kamers van Koophandel in het buitenland, i.e. Italië, 1916-1918.; 666; 1 omslag
                - Stukken betreffende inlichtingen over de Italiaanse Kamers van Koophandel in het buitenland, 1918,1920.; 667; 1 omslag en 5 stukken
                - Stukken betreffende de plannen tot oprichting van monsterskamers in Genua, Milaan en Turijn, waar permanente tentoonstellingen zullen worden georganiseerd van Nederlandse en Nederlands-Indische waren, 1918.; 668; 1 omslag
                - Stukken betreffende een interview met minister H.A. van Karnebeek, gepubliceerd in Il Giornale d'Italia inzake een bezoek van een commissie voor industrie aan Italië en de oprichting van een Societa Italo-Olandese, 1919.; 669; 1 omslag
                - Stukken betreffende jaarbeurzen, 1919, 1920, 1933-1940.; 670-673; 6 omslagen
                - Deelneming door Nederland in Italië, 1919-1940., 670-672; 4 omslagen
                - In Tripoli, 1933-1935, 1938., 670; 1 omslag
                - In Milaan, 1919, 1920, 1935-1940., 671; 3 omslagen
                - In Bari, met retroacta, 1938-1940., 672; 1 omslag
                - Werving door Nederland in Italië voor de jaarbeurzen te Utrecht en Bandoeng, 1920, 1938, 1940., 673; 2 omslagen
                - Stukken betreffende de voorbereiding tot oprichting van een Nederlandse Kamer van Koophandel in Italië met zetel te Milaan, tegelijk met de voorbereidingen tot oprichting van de vereniging Comitato Italo-Olandese, beide initiatieven van dr. G.J. Hoogewerff van de Vereeniging Nederland in den Vreemde, 1920.; 674; 1 omslag
                - Stukken betreffende de Nederlandse Kamer van Koophandel te Milaan, 1936-1938.; 675-676; 1 omslag en 2 stukken
                - Stukken betreffende het jaarverslag 1935-1936; 1936., 675; 2 stukken
                - Stukken betreffende het erevoorzitterschap van de gezanten, 1936-1938., 676; 1 omslag
            - Invoer, uitvoer, doorvoer, 6.1.1.1
              - Stukken betreffende in de Gazetta Ufficiale gepubliceerde bekendmakingen van Koninklijke besluiten inzake jet douanetariefrepertorium, 1909-1913.; 677; 2 omslagen en 5 stukken
              - Minuut van uitgaande brief aan het ministerie inzake de toezending van de Italiaanse wet betreffende de regeling van douanegeschillen, 1910-1911.; 678; 4 stukken
              - Minuut van uitgaande brief aan het ministerie betreffende toezending van het in de Gazetta Ufficiale gepubliceerde Koninklijk besluit inzake douaneformaliteiten in Libië, 1913.; 679; 2 stukken
              - Stukken betreffende de toezending aan het ministerie van in de Gazetta Ufficiale gepubliceerde Koninklijke besluiten, waarin bepalingen voorkomen over de rechten op alcohol, 1914.; 680; 4 stukken
              - Minuut van uitgaande brief aan het ministerie betreffende toezending van de tekst uit de Gazetta Ufficiale van het verbod van vervoer van vloeibare brandstoffen over zee, 1915.; 681; 2 stukken
              - Invoer in Italië, 6.1.1.1.1.
                - Algemeen, 6.1.1.1.1.0
                - Ingekomen brief van en minuut van uitgaande brief aan het ministerie betreffende de toezending van de tekst van de Italiaanse wet ter bestrijding van de fraude in de kaashandel, 1910.; 682; 3 stukken
                - Stukken betreffende in de Gazetta Ufficiale gepubliceerde Koninklijke besluiten inzake vrije invoer van diverse goederen in Italië, 1910-1911.; 683; 1 omslag en 5 stukken
                - Stukken betreffende inlichtingen voor het ministerie over mogelijke Italiaanse verbodsbepalingen ten aanzien van het gebruik van glycerine bij de bereiding van likeuren, 1911.; 684; 1 omslag
                - Stukken betreffende handelsbelemmerende maatregelen van administratieve aard; met bijlagen, 1911, 1912, 1935, 1938, 1940.; 685-689; 2 omslagen en 5 stukken
                - Stukken betreffende inlichtingen voor het ministerie inzake het pas ingevoerde certificaat van oorsprong in Italië naar aanleiding van een differentieel invoerrecht voor Turkije, 1911-1912., 685; 1 omslag
                - Ingekomen brieven van en minuten van uitgaande brieven aan het ministerie inzake inlichtingen over bepalingen ten aanzien van het merken van handelswaren in Italië, 1912., 686; 4 stukken
                - Ingekomen brief van het ministerie inzake de vereenvoudiging van de tekst van het invoerregistratiebewijs van het Crisis Uitvoer Bureau, benodigd bij uitvoer naar Italië, naar aanleiding van een verzoek van het Italiaanse gezantschap te Den Haag, met bijlagen, 1935., 687; 1 omslag
                - Briefwisseling met het Crisis Uitvoer Bureau (ministerie van Economische Zaken) inzake het Italiaanse voorschrift van overlegging van een faktuur bij in Italië in te voeren goederen, met bijlage; 1938., 688; 3 stukken
                - Minuut van uitgaande brief aan het ministerie betreffende een publikatie over de verlenging van de geldigheidsduur van invoerlicenties in Italië, met kranteknipsels; 1940., 689
                - Stukken betreffende phytosanitaire voorschriften voor de planteninvoer in Italië en Lybië, 1913.; 690; 1 omslag
                - Stukken betreffende Italiaanse wettelijke voorschriften inzake stoomketels en andere stoomapparaten, 1913.; 691; 4 stukken
                - Stukken betreffende de invoer van Nederlands vee in Italië, 1913, 1919, 1920.; 692-694; 1 omslag en 3 stukken
                - Ingekomen circulaire van het ministerie en minuut van uitgaande brief aan de consulaire ambtenaren in Italië met de instructie dat het doen van aanbevelingen ten behoeve van fokveebedrijven uitsluitend tot de competentie van Nederlandse instanties behoort, 1913., 692; 2 stukken
                - Stukken betreffende het initiatief van consul D.A. den Arend om Nederlandse veefokkers op te wekken tot deelname aan veetentoonstellingen in Italië, 1919-1920., 693; 1 omslag
                - Ingekomen brief van de consul te Turijn over onderhandelingen inzake veeleveranties aan Italië door Nederland, 1919., 694; 1 stuk
                - Ingekomen brief van en minuut van uitgaande brief aan het ministerie betreffende de invoer van cokes in Genua, 1914.; 695; 2 stukken
                - Stukken betreffende in de Gazzetta Ufficiale gepubliceerde Koninklijke besluiten inzake de invoer van diverse produkten in Italië, 1914, 1917, 1920.; 696; 10 stukken
                - Stukken betreffende verzoeken om inlichtingen door Nederlandse en Italiaanse bedrijven over de procedure bij de aanvrage van importvergunningen in Italië, 1916-1919.; 697; 1 omslag
                - Stukken betreffende Italiaanse wettelijke voorschriften inzake invoerverboden en -beperkingen ten aanzien van niet-Italiaanse waren, 1916-1918.; 698; 1 omslag
                - Stukken betreffende de invoer van Nederlands-Indische produkten in Italië, 1919-1920.; 699-700; 1 omslag en 2 stukken
                - Ingekomen brief van het ministerie en minuut van uitgaande brief aan de Consulta (het Italiaanse ministerie van Buitenlandse Zaken) waarin het ministerie voorlichting geeft over de waarde van tussen Italië en Nederlands-Indische firma's gesloten kinine-kontrakten, 1919., 699; 2 stukken
                - Stukken betreffende de wens van de C.I.T.O. (Compagnia Italiana per i traffici con l'Oriente) om rechtstreeks handelsbetrekkingen aan te gaan met de Nederlandse regering voor de aankoop van koffie uit Nederlands-Indië, 1920., 700; 1 omslag
                De gouvernementscultuur werd afgeschaft bij de wet van 8 mei 1915.
                - Stukken betreffende Italiaanse wettelijke voorschriften inzake de instelling van een monopoliebelasting op electrische lampen, 1919.; 701; 1 omslag
                - Minuut van uitgaande en ingekomen brief van de consul-generaal te Venetië betreffende inlichtingen over een speciaal invoerrégiem in de nieuwe provincie Bolzano, 1920.; 702; 2 stukken